【裁判字號】    92,簡上,140
【裁判日期】    921121
【裁判案由】    竊盜
【裁判全文】
臺灣嘉義地方法院刑事判決                        九十二年度簡上字第一四號
    上  訴  人  臺灣嘉義地方法院檢察署檢察官（互股）
    被      告  乙○○
右上訴人因被告竊盜案件，不服本院嘉義簡易庭九十二年度簡字第七一一號，中華民
國九十二年六月二十六日第一審簡易判決（聲請簡易判決處刑案號：臺灣嘉義地方法
院檢察署九十二年度偵字第二八一六號），提起上訴及併案審理（九十二年度偵字第
四三七六號、第四六二九號、第五○八○號），本院管轄第二審之合議庭判決如左：
    主  文
原判決撤銷。
乙○○共同連續竊盜，處有期徒刑伍月，如易科罰金，以佰元折算壹日。
    事  實
一、乙○○意圖為自己不法之所有，並基於概括之犯意，於（一）民國九十二年四月
    六日下午五時許，與朱國賓基於共同竊盜之犯意聯絡（朱國賓所涉之竊盜犯行，
    業經本院九十二年度簡字第七一一號判決確定），在嘉義市○○路、國華街口，
    見停放該處己○○所有車牌號碼ＲＺ三－二八六號之輕型機車鑰匙未拔出，遂由
    朱國賓在旁把風，而由乙○○以上開未拔出之機車鑰匙發動電門之方式，竊取該
    輕型機車得手；（二）又於九十二年五月底某日起至同年六月十七日某時止，趁
    三次住宿嘉義市○區○○里○○路九十五號「凱歐汽車旅館」之便，連續三次竊
    取該汽車旅館所有上印有「凱歐汽車旅館」字樣之浴巾三條（即每次竊取一條）
    ，得手後藏放於其所駕駛車牌號碼Ｙ八－○九一三號之自用小客車後車廂內留供
    己用。嗣為警循線查獲，始偵悉上情。
二、案經嘉義市警察局報請臺灣嘉義地方法院檢察署檢察官偵查聲請簡易判決處刑，
    暨嘉義市警察局第一分局報請臺灣嘉義地方法院檢察署檢察官移送併案審理。
    理  由
一、右揭事實，業據被告乙○○於本院審理時自白不諱，核與被害人己○○、甲○○
    於警訊、偵查中指訴之情節相符（分別見嘉市警刑五字第０９２０００３２９５
    號警卷第一○、一一頁；嘉市警一刑字第０９２０００１９５３號警卷第四、五
    頁；及九十二年度偵字第二八一六號偵查卷第一七、一八頁），並經證人王稜筑
    於偵查中證述明確（見九十二年度偵字第二八一六號偵查卷第一八頁），復有監
    視錄影帶所翻攝被告於右揭事實（一）所示之時地行竊之照片二十四幀、被害報
    告、贓物認領保管書各一紙及被告行竊浴巾後為警所拍攝之照片二幀等（分別見
    嘉市警一刑字第０９２０００１９５３號警卷第一二頁；九十二年度偵字第二八
    一六號偵查卷第二一至二五頁；嘉市警一刑字第０９２０００１９５３號警卷第
    一○至一二頁）附卷可稽，堪認被告之自白與事實相符，足以採信。本件事證明
    確，其竊盜犯行洵堪認定。
二、核被告乙○○所為如事實（一）、（二）所示之犯行，均係犯刑法第三百二十條
    第一項之竊盜罪。其與共同被告朱國賓就上揭事實（一）之犯行，有犯意聯絡及
    行為分擔，為共同正犯。其先後多次之竊盜犯行，時間緊接，罪名相同，顯係基
    於概括之犯意反覆為之，應依連續犯之規定論以一罪，並依法加重其刑。又檢察
    官就犯罪事實一部起訴者，其效力及於全部，刑事訴訟法第二百六十七條定有明
    文，本件公訴人起訴事實雖未敘及被告如事實（二）所示之連續竊盜犯行，然該
    部分事實與公訴人起訴之犯罪事實既有連續犯之裁判上一罪關係，應為起訴效力
    所及，復經臺灣嘉義地方法院檢察署檢察官移送併案審理，基於審判不可分原則
    ，本院自應併予審理，附此敘明。原審以被告竊盜犯行事證明確，判處有期徒刑
    三月，固屬卓見，然查，被告除公訴意旨所指該次竊盜犯行【即如事實（一）所
    示】外，尚有如事實（二）所示之連續竊盜犯行，原審未及審酌，其適用法律及
    量處刑罰尚有未洽，上訴人執以上訴，為有理由，自應由本院撤銷改判。爰審酌
    被告身強力壯卻不思正途，且一犯再犯，足見其輕忽法律之程度，惡性顯非輕微
    、及其動機、目的、手段、竊取財物之金額、犯罪所生之損害、惟姑念事後坦承
    犯行，態度堪稱良好等一切情狀，量處如主文第二項所示之刑，並諭知易科罰金
    之折算標準，以示懲儆。
三、公訴人之上訴意旨另以：被告乙○○於八十九年間某日，在嘉義市不詳地點，竊
    取車牌號碼不詳之山葉牌輕型機車一輛，得手後加以變造，並於八十九年底某日
    ，以新台幣八千元之代價賣予戊○○，因認被告此部分涉犯刑法第三百二十條第
    一項之竊盜罪及同法第二百十條之偽造私文書罪嫌，與本案被告涉犯之竊盜罪間
    ，具有牽連犯、連續犯之裁判上一罪關係，依審判不可分原則，此等犯行應為起
    訴效力所及，原審未及斟酌審判，難認允當，爰提起上訴，請求撤銷原判決，另
    為適當之判決云云，而將臺灣嘉義地方法院檢察署九十二年度偵字第四六二九號
    、第五○八○號卷證移送本院併辦。惟查：
（一）按連續犯之所謂出於概括之犯意，必須其多次犯罪行為自始均在一個預定犯罪
      計劃以內，出於主觀上始終同一犯意之進行，若途中另有新犯意發生，縱所犯
      為同一罪名，就非連續其初發的意思，即不能成立連續犯，最高法院七十年台
      上字第六二九六號著有判例。
（二）訊據被告不惟堅決否認有此部分之竊盜及偽造私文書之犯行，且查，本件被告
      之竊盜犯行，係於九十二年四月至六月間，已如前述，而本件移送併辦部分，
      其犯罪時間乃係八十九年間某日，與本案已相隔逾二年；且本件之犯罪手法係
      由共同被告朱國賓在旁把風，而由被告以被害人己○○未拔出之機車鑰匙發動
      電門之方式，竊取上開輕型機車，與移送併辦部分除竊盜之方式不明外，尚涉
      有偽造私文書之罪嫌迥異，尚難認被告二次竊盜犯行係在同一預定犯罪計劃內
      ，出於主觀上始終同一之犯意之進行，揆諸首揭判例意旨，實難認被告係基於
      概括犯意而連續為之；況縱認證人戊○○所指上開不詳車號之山葉牌輕型機車
      係向被告買受乙情屬實，然充其量僅能證明該機車係由被告所交付，亦無法就
      此推論該機車係由被告行竊所得，準此，證人戊○○、丁○○、丙○○之證詞
      ，亦尚難據為被告不利事實之認定。此外本院復查無其他積極證據可認移送併
      辦部分，與本件竊盜犯行有何連續犯、牽連犯裁判上一罪之關係，則公訴人上
      訴意旨以被告八十九年間某日之竊盜犯行，依審判不可分原則，應為本件聲請
      簡易判決處刑效力所及等語，指摘原判決不當，並無理由，應予駁回。此部分
      卷證應退回臺灣嘉義地方法院檢察署檢察官另為處理。
據上論斷，應依刑事訴訟法第四百五十五條之一第一項、第三項、第三百六十九條第
一項前段、第三百六十四條、第二百九十九條第一項前段，刑法第二十八條、第五十
六條、第三百二十條第一項、第四十一條第一項前段，罰金罰鍰提高標準條例第一條
前段、第二條，判決如主文。
本案經檢察官朱介斌到庭執行職務。
中      華      民      國    九十二    年     十一     月    二十一    日
                                      臺灣嘉義地方法院刑事第五庭
                                        審判長法  官  黃  國  益
                                              法  官  李  文  輝
                                              法  官  黃  仁  勇
右正本證明與原本無異。
不得上訴。
中      華      民      國    九十二    年     十一     月    二十一    日
                                              書記官  呂  權  芳
附錄論罪科刑法條：
刑法第三百二十條第一項：
意圖為自己或第三人不法之所有，而竊取他人之動產者，為竊盜罪，處五年以下有期
徒刑、拘役或五百元以下罰金。


司法院資訊處製作；財團法人民間司法改革基金會備份。
